臺灣高等法院民事判決　　　　　　　　100年度上易字第495號
　　上　訴　人　樊曼齡
　　被上訴　人　徐志豪
上列當事人間請求侵權行為損害賠償事件，上訴人對於中華民國
100年3月31日臺灣板橋地方法院100年度訴字第259號第一審判決
提起上訴，本院於100年6月22日言詞辯論終結，判決如下：
    主  文
上訴駁回。
第二審訴訟費用由上訴人負擔。
    事實及理由
一、被上訴人未於言詞辯論期日到場，核無民事訴訟法第386 條
    所列各款情事，爰依上訴人聲請由其一造辯論而為判決。
二、上訴人主張：被上訴人於99年2月4日11時30分許駕駛車牌76
    53-TN 號自用小客車，由新北市○○區○○街左轉中正北路
    方向行駛，明知汽車行經行人穿越道時遇有行人穿越時，無
    論有無號誌指示，均應暫停讓行人先行通過，依當時情形天
    候、路況良好，並無不能注意之情形，竟疏未注意當時徒步
    於中正北路行人穿越道上之上訴人，被上訴人之車輛左側撞
    擊上訴人及其手推車，致上訴人受有左前臂、左手背瘀青之
    傷害，其後多次進行復健仍未康復。爰依民法第184 條、第
    193 條第1 項、第195 條第1 項等規定，求為命被上訴人應
    給付新台幣（下同）71萬6,133 元（包括醫療費用1萬6,133
    元與精神慰撫金70萬元）及自起訴狀繕本送達翌日起算法定
    遲延利息之判決。
    原審判決：被上訴人應給付上訴人7萬6,133元（包括醫療費
    用1 萬6,133 元、精神慰撫金6 萬元），及自99年10月13日
    起算之法定遲延利息；上訴人其餘之訴駁回。
    本件僅上訴人就原審駁回部分提起部分上訴，被上訴人就原
    審命其給付部分並未聲明不服。
    上訴人聲明：(一)原判決關於駁回上訴人下列第2 項之訴部分
    廢棄。(二)上開廢棄部分，被上訴人應再給付上訴人14萬元及
    自99年10月13日起算之法定遲延利息。
三、被上訴人在本審未於準備期日或言詞辯論期日到場，亦未據
    提出書狀為任何聲明及陳述，然其於原審以：於上開時地，
    伊因駕駛汽車左轉擦撞上訴人致上訴人受傷，及上訴人之醫
    療費用為1 萬6,133 元等情均不爭執，惟上訴人請求慰撫金
    過高，蓋上訴人所受傷勢並非嚴重，且伊之月薪僅2 萬
    8,000 元等語置辯。
四、兩造不爭執之事實：
  (一)被上訴人於99年2月4日11時30分許駕駛車牌7653-TN 號自用
    小客車，由新北市○○區○○街欲左轉中正北路方向行駛時
    ，其車身左側撞擊當時徒步於中正北路行人穿越道上之上訴
    人及其手推車，致上訴人受有左前臂、左手背瘀青之傷害，
    有上訴人提出之臺北縣立醫院診斷證明書2 紙足憑（原審附
    民卷第4-5 頁）。
  (二)被上訴人前開駕駛車輛肇事之行為，經臺灣板橋地方法院檢
    察署檢察官聲請簡易判決處刑，再經原審法院刑事庭以99年
    度交簡字第4821號刑事簡易判決認定：被上訴人過失傷害人
    ，判處拘役50日，如易科罰金以壹仟元折算壹日確定，有上
    開聲請簡易判決處刑書及刑事判決可稽（原審調字卷第5-7
    頁）。
五、查被上訴人於上開時地駕駛車牌7653-TN 號自用小客車，由
    新北市○○區○○街左轉中正北路方向行駛，明知汽車行經
    行人穿越道時遇有行人穿越時，無論有無號誌指示，均應暫
    停讓行人先行通過，依當時情形天候、路況良好，並無不能
    注意之情形，竟疏未注意，其車身左側撞擊當時徒步於中正
    北路行人穿越道上之上訴人及其手推車，致上訴人受有左前
    臂、左手背瘀清之傷害等情，有道路交通事故肇事人自首情
    形紀錄表、調查報告表、現場圖、談話紀錄表、當事人酒精
    測定紀錄表、現場照片黏貼紀錄表等件可參（板橋地檢署99
    年度偵字第19727 號偵卷第14-24 頁），並為被上訴人所不
    爭執，堪認上訴人違反道路交通安全規則第103 條第2 項規
    定：「汽車行經未劃設行人穿越道之交岔路口，遇有行人穿
    越道路時，無論有無交通指揮人員指揮或號誌指示，均應暫
    停讓行人先行通過」之過失行為。被上訴人上開過失行為與
    上訴人受傷間有相當因果關係，並經原審法院刑事庭以99年
    度交簡字第4821號刑事簡易判決認定：被上訴人過失傷害人
    ，判處拘役50日，如易科罰金以壹仟元折算壹日確定，有刑
    事判決可稽（原審調字卷第5 頁），從而上訴人主張被上訴
    人應負侵權行為之損害賠償責任，洵屬有據。
六、本件被上訴人上開過失行為侵害上訴人之身體，則依民法第
    184條第1項前段、第193條第1項及第195條第1項等規定，被
    上訴人應負損害賠償責任，原審因而判決被上訴人應賠償醫
    療費用1萬6,133元、精神慰撫金6萬元，合計7萬6,133 元及
    法定遲延利息乙節，未據被上訴人聲明不服，僅上訴人請求
    再給付慰撫金14萬元本息，茲審酌如下：
  (一)按精神慰撫金，應斟酌雙方之身分、地位、資力與加害之程
    度及其他各種情形核定相當之數額，其金額是否相當，應依
    實際加害情形與被害人所受之痛苦及雙方之身分、地位、經
    濟狀況等關係決定。
  (二)經查：上訴人為國立空中大學畢業，事故時無業，於97、98
    年度所得依序為5萬7,424元、6萬2,969元，現為兼職工作，
    月收入約1 萬元，名下無任何財產，業據其提出學位證書在
    卷（原審訴字卷第37頁），並有稅務電子閘門財產所得調件
    明細表可按（原審訴字卷第10 -15頁）。另被上訴人為北台
    科學技術學院畢業，擔任機車維修學徒，於97、98年度所得
    依序為21萬275元、20萬9,573元，現每月收入為2萬8,000元
    ，名下亦無其他財產，亦據提出北台科學技術學院副學士學
    位證書可參（原審訴字卷第38頁），並有稅務電子閘門財產
    所得調件明細表等附卷可佐（見本院卷第16 -19頁）。另上
    訴人於99年2月4日因本件車禍受傷後，經臺北縣立醫院診斷
    左肩挫傷、左上肢挫傷而於同年月5日至同年5月24日在該醫
    院進行復健共計30 次，其後又於同年11月3日至100年2月11
    日共13日在臺北市立聯合醫院中興院區進行持續復健治療，
    目前仍不宜舉重物，有臺北縣立醫院99 年5月24日診斷證明
    書、臺北市立聯合醫院中興院區診斷證明書可參（原審附民
    卷第4 頁，訴字卷第36頁）；上訴人左肩及左手背迄今仍疼
    痛，堪認其睡眠及生活均受有影響（本院卷第23頁反面）。
    至於上訴人於本審提出之臺北市立聯合醫院中興院區診斷證
    明書（本院卷第24頁），其上記載上訴人罹有焦慮症（本院
    卷第24頁），然卷附並無任何證據證明與本件事故之發生有
    相當因果關係，尚難認定上訴人此項焦慮症為本件事故所受
    之傷害。
  (三)爰斟酌兩造上開身分、地位、資力，及上訴人受傷後進行多
    次復健等一切因素後，認原審判決上訴人得請求之精神慰撫
    金額為6 萬元，尚屬允妥適當，並無過低情事，故上訴人提
    起上訴再請求給付慰撫金14萬元及法定遲延利息，尚非有據
    ，不應准許。
七、綜上所述，上訴人依侵權行為之法律關係，請求被上訴人給
    付7萬6,133元及自原審起訴狀繕本送達翌日即99年10月13日
    起算之法定遲延利息，為有理由，應予准許。原審為上開結
    論之判決，並以法院所命給付之金額未逾50萬元依職權宣告
    假執行，並駁回上訴人敗訴部分之假執行聲請，尚無不合。
    上訴人仍提起上訴，請求被上訴人再給付14萬元本息，為無
    理由，應予駁回。
八、據上論結：本件上訴為無理由，依民事訴訟法第385條第1項
    前段、第449條第1項、第78條，判決如主文。
中    華    民    國     100    年    7    月    13   日
                    民事第一庭
                        審判長法  官  張耀彩
                              法  官  盧彥如
                              法  官  林金吾
正本係照原本作成。
不得上訴。
中    華    民    國     100    年    7    月    14   日
                              書記官  張淑芳